【裁判字號】    88,交上易,1995
【裁判日期】    890127
【裁判案由】    過失致死
【裁判全文】
臺灣高等法院臺南分院刑事判決            八十八年度交上易字第一九九五號  Ｇ
      上  訴  人
      即  被  告  甲  ○  ○
右上訴人因過失致死案件，不服臺灣臺南地方法院八十七年度交訴字第二七七號第一
審判決中華民國八十八年九月二十一日（起訴案號：臺灣臺南地方法院檢察署八十七
年度偵字第一一二六０號），提起上訴，本院判決如左：
      主      文
上訴駁回。
甲○○緩刑伍年。
      事      實
一、甲○○於民國（下同）八十七年二月八日八時十七分許，駕駛ＵＪ－５６５１號
    自小客車，沿台南市○○路○段外側快車道由東往西行駛，途經東門路二段與裕
    豐街口，應注意該路段屬市區道路，時速不得超過四十公里，且應注意車前狀況
    ，並隨時採取必要之安全措施，而依當時情況並無不能注意之情事，竟疏未注意
    車前狀況，且以時速超過四十公里之速度超速行駛欲通過該交岔路口，適有高育
    立騎乘ＶＥＫ－２８５號機車，沿台南市○○路由南向北往裕豐街行駛，詎甲○
    ○見高育立已進入崇學路與裕豐街口，預見狀況未採取安全措施又超速行駛，撞
    及已至對側內、外車道間之高育立所騎機車，造成高育立人車倒地，終因顱內出
    血，送醫急救後，仍於當日十時二十分許宣告不治死亡。
二、案經台南市警察局第一分局報告臺灣臺南地方法院檢察署檢察官相驗後由高育立
    之妻乙○○提出告訴偵查起訴。
      理      由
一、訊據上訴人即被告甲○○對伊於右揭時地駕車肇事之事實，自警訊以迄偵審均供
    認不諱，核與被害人之母黃滿及目擊車禍發生之證人標宗揚在警訊指陳之情節相
    符，並有道路交通事故調查報告表（一）、（二）各一紙，相片十八幀附卷足資
    佐證。又被害人確因本件車禍，因顱內出血而於八十七年二月八日十時二十分許
    死亡之事實亦經台灣台南地方法院檢察署檢察官督同法醫師相驗明確，掣有相驗
    屍體證明書、驗斷書及勘驗筆錄在卷足憑。按「行車速度，依標誌之規定，無標
    誌者，在市區道路，時速不得超過四十公里。」又「汽車行駛時，駕駛人應注意
    車前狀況，並隨時採取必要之安全措施。」道路交通安全規則第九十三條第一項
    第一款及第九十四條第三項分別定有明文。被告為汽車駕駛人，對上開規定自應
    熟稔，而依當時係白晝，且為晴天，並無不能注意之情事，乃被告竟以四十至五
    十公里之速度通過該路口，且在四十公尺遠之距即看見被害人騎乘機車通過該路
    口，竟未採取必要之安全措施，以致肇事，被告之行為自有過失甚明，且應負肇
    事之絕對責任，況本件經送台灣省車輛行車事故覆議鑑定委員會鑑定結果，亦同
    此認定，有該會八十七年九月一日交覆字第八七０六八三號鑑定書在卷可稽，益
    徵被告確有過失，又其過失行為與被害人死亡間復有因果關係，從而本件事證已
    臻明確，被告過失之犯行，洵堪認定。
二、核被告甲○○所為，係犯刑法第二百七十六條第一項之過失致死罪。另被告雖在
    肇事後於警員至成大醫院訊問時，主動向到場處理之警員自承犯行，然被告嗣在
    原審審理時，並未遵期到庭，經緝獲始行到案，不符自首之要件，併此敘明。原
    審以被告罪證明確，因予適用刑法第二百七十六條第一項，罰金罰鍰提高標準條
    例第一條前段，並審酌被告過失之程度、肇事後非但未遵期到庭接受審判，且當
    時未與被害人家屬達成民事上之和解及其他一切等情狀，量處被告有期徒刑一年
    四月。本院經核原判決認事用法，並無不合，量刑亦稱妥適。被告上訴意旨，指
    摘原判決量刑過重，為無理由，應予駁回。又查被告前此未曾受有期徒刑以上刑
    之宣告，有卷內前科表可查，其於事後已知悔悟，並與被害人之家屬達成民事和
    解，經此偵審教訓，應知警惕諒無再犯之虞，本院認所宣告之刑，以暫不執行為
    適當，併諭知緩刑五年，以勵自新，並觀後效。
據上論結，應依刑事訴訟法第三百六十八條，刑法第七十四條第一款，判決如主文。
本案經檢察官張佩珍到庭執行職務。
中    華    民    國      八十九      年      一      月      二十七    日
                                  臺灣高等法院臺南分院刑事第四庭
                                      審判長法官  徐    財    福
                                            法官  宋    明    蒼
                                            法官  蔡    崇    儒
右正本證明與原本無異。
不得上訴。
                                      法院書記官  李    育    儒
中    華    民    國      八十九      年      一      月     二十八     日
附錄本案論罪科刑法條全文：
刑法第二百七十六條第一項：因過失致人於死者，處二年以下有期徒刑、拘役或二千
                          元以下罰金。


司法院資訊處製作；財團法人民間司法改革基金會備份。
